【裁判字號】    92,上易,1845
【裁判日期】    921230
【裁判案由】    傷害等
【裁判全文】
臺灣高等法院臺中分院刑事判決                  九十二年度上易字第一八四五號
  上訴人即被告  甲○○
右上訴人因傷害等案件，不服台灣台中地方法院中華民國九十二年八月二十七日第一
審判決（民國九十二年度易字第六八二號，起訴案號：台灣台中地方法院檢察署民國
九十一年度偵字第一四三五九號），提起上訴，本院判決如左：
      主      文
上訴駁回。
      事實及理由
一、本案經本院審理結果，認第一審判決認事用法及量刑均無不當，應予維持，並引
    用第一審判決書記載之事實、證據及理由（如附件） 。
二、上訴人即被告甲○○上訴意旨略以：被害人的店被砸一事伊均不知情，在被害人
    的店被砸當天，伊只是在晚間八點多去過告訴人之住處，之後就沒有再去過了等
    語云云。惟查：被告於偵查時供稱：「我只跟我一個同學楊正偉去商談修車的事
    情，沒打他也沒砸車，當天我約晚上十或十一點多先到臺中縣大雅鄉○○路三二
    二巷一一之一號找廖永同要錢，我只和楊政偉去，他可以證明」等語（偵查卷第
    三六頁），由以上被告所供，可知被告確在九十年十二月十一日凌晨時分，到達
    告訴人之修配場，被告上訴意旨所指只在八點多去過告訴人之住處，與被告於偵
    查中所供顯不相符，難認可採。再者，被告於九十年十二月十一日至臺北縣警察
    局新莊分局福營派出所報案稱遭人以電話恐嚇時稱：「：：：那是我於昨日晚上
    約二十三時許，與綽號『阿偉』之友人前往台中市北屯區同平巷五二之十二號東
    明汽車改裝廠欲取回我的離合器組件，而與該店之老闆丙○○發生肢體衝突時，
    突然有一群約三、四個年青人進去該廠砸店砸車：：：」等語（偵查卷第五三頁
    、五四頁背面），對於與告訴人發生肢體衝突之事亦不否認，該筆錄原件經檢察
    官送法務部調查局鑑定結果，認「九十年十二月十一日臺北縣警察局新莊分局福
    營派出所『甲○○』訊問（調查）筆錄原件乙分，其第二、三項騎縫處最下方之
    指紋一枚（鉛筆箭頭標示）編為甲類鑑定資料」、「甲○○指紋登記卡原件乙紙
    ；其上左手拇指指紋編為乙類鑑定資料」，「甲類指紋與乙類指紋相同」（本院
    卷第三五頁），顯見該件筆錄確為被告報案時所製作，並於筆錄原件上捺印指印
    ，至於本件偵查中新莊分局檢送之當日訊問筆錄影本上（偵查卷第五十三頁），
    雖另記載被告於九十一年間才租用的「0000000000」號行動電話，惟
    此一電話為筆錄原件所無（本院卷第三七頁），足見偵查卷筆錄影本上之該行動
    電話門號，係在筆錄原件製作完畢之後才加記到筆錄影本上，尚難指為福營派出
    所之筆錄為虛偽。又前開福營派出所之筆錄，係被告以被害人之身分向警察報案
    時所製作，並非對被告為訊問，被告於原審指稱該筆錄未全程錄音而無證據能力
    ，亦非可採；再者，福營派出所之筆錄關於被告之供述前後所陳不甚一致，無非
    被告對於衝突發生當時之狀況有所迥避，殊難據此即指為被告於報案時所供，均
    無可採。本件事證已明，被告請求傳喚已於偵查中數次到庭作證之楊正偉再次到
    庭證述，亦無必要。本件被告之上訴為無理由，應予駁回。
三、被告經合法傳喚無正當理由不到庭，爰不待其陳述逕行判決。
四、據上論斷，應依刑事訴訟法第三百七十一條、第三百七十三條、第三百六十八條
    ，判決如主文。
本案經檢察官乙○○到庭執行職務。
中      華      民      國    九十二    年     十二     月  三十     日
                                  臺灣高等法院臺中分院刑事第十庭
                                        審判長法  官  林  照  明
                                              法  官  吳  重  政
                                              法  官  王      銘
右正本證明與原本無異。
不得上訴。
                                              書記官  王  麗  珍
中      華      民      國      九十三   年       一      月     五     日
                                                                        Ｉ


司法院資訊處製作；財團法人民間司法改革基金會備份。
